臺灣高等法院民事裁定
109年度聲再字第213號
聲  請  人  陳杜桂英
上列聲請人因與相對人劉新民等人間請求退還履約保證金事件，
對於中華民國109年11月5日本院109年度聲再字第191號確定裁定
聲請再審，本院裁定如下：
    主  文
聲請駁回。
聲請費用由聲請人負擔。
    理  由
一、按對於確定之裁定，固得以有民事訴訟法第496 條第1 項或
    第497 條之情形而聲請再審，惟依民事訴訟法第507 條準用
    同法第501條第1項第4款規定，必須表明再審理由及關於再
    審理由之證據。所謂表明再審理由，必須指明確定裁判有如
    何合於民事訴訟法第496條第1項各款或第497條所定再審事
    由之具體情事，始為相當，此為法定必須具備之程式；若僅
    泛言有何條款之再審事由，而無具體情事者，即不能謂已合
    法表明再審理由，其再審聲請為不合法，且毋庸命其補正，
    逕行駁回之（最高法院61年台再字第137號判例意旨參照）
    。又當事人雖聲明係對某件確定裁判為再審，但審查其再審
    訴狀理由，實為指摘該確定裁判之前次裁判係如何違法，而
    對於該聲明不服之確定裁判，則毫未指明有如何法定再審理
    由，此種情形，即可認為未合法表明再審理由，逕以其再審
    為不合法駁回之（最高法院69年度第3次民事庭會議決定㈠意
    旨參照）。
二、經查，本院109年度聲再字第191號裁定（下稱原確定裁定）
    係以再審聲請人就本院109年度聲再字第46號確定裁定聲請
    再審，未表明主張為再審事由之具體情事為由，裁定駁回其
    再審之聲請，有原確定裁定在卷可稽。而本件再審聲請人雖
    主張原確定裁定有民事訴訟法第496條、第497條、第498條
    之再審事由云云，然核其再審意旨，實係針對臺灣士林地方
    法院92年度訴字第707號、94年度再字第2號判決（下稱士林
    地院判決）所爭執之實體事項復行提出爭執，均與原確定裁
    定駁回再審之理由無涉，足見再審聲請人顯未就原確定裁定
    如何符合法定再審事由為具體表明，揆諸首揭說明，自難認
    再審聲請人已合法表明再審理由，其再審之聲請自不合法，
    且此欠缺毋庸命為補正，應逕以裁定駁回之。至於再審聲請
    人復主張原確定裁定前程序之判決（即前述士林地院判決）
    有其所述之違背法令等再審事由，應予廢棄改判云云，惟再
    審聲請人對於原確定裁定所為之再審聲請既不合法，業如前
    述，本院自毋庸就原確定裁定前之歷次確定裁判依序回溯審
    究是否有其所主張之再審事由存在，併予敘明。 
三、據上論結，本件聲請再審為不合法，爰裁定如主文。　　　
中　　華　　民　　國　　109 　年　　12　　月　　24　　日
                  民事第十四庭  
                        審判長法　官  蔡和憲
                              法　官  邱靜琪
                              法　官  周珮琦
正本係照原本作成。
不得抗告。
中　　華　　民　　國　　109 　年　　12　　月　　24　　日
                              書記官  強梅芳